臺灣新竹地方法院民事裁定　　　　　　100年度司護字第116號
聲　請　人　新竹縣政府
法定代理人　邱鏡淳
代　理　人　洪榕蓮
相　對　人　鄭○○
上列當事人聲請繼續安置事件，本院裁定如下：
    主  文
相對人鄭○○（女，確實姓名年籍均詳卷）自民國一百年十月二
十八日起由聲請人繼續安置個月。
聲請費用新臺幣壹仟元由聲請人負擔。
    理  由
一、按對身心障礙者不得有下列行為：（一）遺棄（二）身心虐
    待（三）限制其自由（四）留置無生活自理能力之身心障礙
    者於易發生危險或傷害之環境（五）利用身心障礙者行乞或
    供人參觀（六）強迫或誘騙身心障礙者結婚（七）其他對身
    心障礙者或利用身心障礙者為犯罪或不正當之行為。身心障
    礙者遭受第75條各款情形之一者，情況危急非立即給予保護
    、安置或其他處置，其生命、身體或自由有立即之危險或有
    危險之虞者，直轄市、縣（市）主管機關應予緊急保護、安
    置或為其他必要之處置。第78條身心障礙者之緊急保護安置
    ，不得超過72小時；非72小時以上之安置，不足以保護身心
    障礙者時，得聲請法院裁定繼續保護安置。繼續保護安置以
    3 個月為限；必要時，得聲請法院裁定延長之。身心障礙者
    權益保障法第75條、第78條第1 項、第80條第1 項分別定有
    明文。
二、本件聲請意旨略以：相對人鄭○○（女，確實姓名年籍均詳
    卷），係極重度多重身心障礙者，民國（下同）100 年6 月
    25日經相對人父親委託聲請人收容安置於新竹縣禾馨護理之
    家，同年10月27日相對人父親因欠債問題疑似有自殺意念已
    通報至新竹縣社區心理衛生中心，經聲請人衛生局評估後為
    嚴重有自殺意念之個案，再者經聲請人社工與相對人父親住
    處村長致電求證相對人家近況，得知相對人父親近日常在租
    屋處揚言引爆瓦斯自殺，相對人父親長期就業不穩定，100
    年10月26日聲請人原住民族行政處前往相對人家討論就業相
    關事宜遭相對人父親丟擲物品辱罵，可知相對人父親近期情
    緒極不穩定，自從聲請人99年8 月由台中市政府轉介個案以
    來，常以相對人需開刀就醫治療為由，操弄媒體與各大慈善
    基金會募款，但並非真正想將資源運用在相對人醫療及早期
    療育上，相對人至今仍嚴重發展遲緩，相對人父親自從9 月
    起前曾往相對人入住機構大聲斥責並要求將相對人帶回家中
    照顧，近日又向機構人員表示欲將相對人帶走，初評相對人
    父親目前情緒仍在不穩定之狀態中，因恐危及相對人生命安
    全或再度利用身心障礙者為犯罪或不正當之行為，為維護相
    對人之權益與安全，聲請人依身心障礙者權益保障法第75條
    第1 項第2 款、第78條規定，予以繼續安置相對人3 個月等
    語。
三、經查，聲請人上述主張，已據其提出新竹縣身心障礙者保護
    事件通報表、新竹縣疑似身心障礙者保護通報個案紀錄、身
    心障礙者保護服務研判指標、委託新竹縣政府收容安置申請
    書、新竹縣政府自殺高風險個案轉介處理回覆單、新竹縣竹
    北就業服務站回覆單、身心障礙者保護事件調查報告（以上
    均為影本）等件附卷可稽，核與其上開主張情節相符，自堪
    信為真實。本院考量相對人係身心障礙者，其自我保護能力
    薄弱，為維護其身心安全，並基於身心障礙者之最佳利益，
    認非繼續安置不足以保護相對人，本件聲請人之聲請，核無
    不合，應予准許。
四、依非訟事件法第21條第1 項前段，裁定如主文。
五、如對本裁定抗告，須於裁定送達後10日內向本院提出抗告狀
    ，並繳納抗告費新臺幣1,000 元。
中    華    民    國  100     年    10    月    28    日
                  家事法庭司法事務官  葉欣欣